apertium-sco.sco.dix
<pardef n="Soviet_Union__np" c="used with article">
  <e>       <p><l></l>          <r><s n="np"/><s n="top"/><s n="sg"/></r></p></e>
</pardef>

<pardef n="Unitit_States__np" c="used with article">
  <e>       <p><l></l>          <r><s n="np"/><s n="top"/><s n="sp"/></r></p></e>
</pardef>

<pardef n="Eric__np">
  <e>       <p><l></l>          <r><s n="np"/><s n="ant"/><s n="m"/><s n="sg"/></r></p></e>
</pardef>

<pardef n="Daniela__np">
  <e>       <p><l></l>          <r><s n="np"/><s n="ant"/><s n="f"/><s n="sg"/></r></p></e>
</pardef>

<pardef n="Castro__np">
  <e>       <p><l></l>          <r><s n="np"/><s n="cog"/><s n="sg"/></r></p></e>
</pardef>


    <pardef n="proper_names">
    <e c="s'ha posat un prefix en la part dreta, que s'elimina en generar, perquè sinó la generació durava 6 vegades més a causa de la multiplicitat de camins del transductor">
      <p>
        <l></l>
        <r>pn000</r>
      </p>
      <re>[ÀÁÂÄÇÈÉÊËÌÍÎÏÑÒÓÔÖÙÚÛÜABCDEFGHIJKLMNOPQRSTUVWXYZ][ÀÁÂÄÇÈÉÊËÌÍÎÏÑÒÓÔÖÙÚÛÜàáâäçèéêëìíîïñòóôöùúûüABCDEFGHIJKLMNOPQRSTUVWXYZabcdefghijklmnopqrstuvwxyz]*</re>
      <p>
        <l></l>
        <r><s n="np"/><s n="ant"/><s n="mf"/><s n="sg"/></r>
      </p>
    </e>


    <e c="s'ha posat un prefix en la part dreta, que s'elimina en generar, perquè sinó la generació durava 6 vegades més a causa de la multiplicitat de camins del transductor">
      <p>
        <l></l>
        <r>pn000</r>
      </p>
      <re>[ÀÁÂÄÇÈÉÊËÌÍÎÏÑÒÓÔÖÙÚÛÜABCDEFGHIJKLMNOPQRSTUVWXYZ][ÀÁÂÄÇÈÉÊËÌÍÎÏÑÒÓÔÖÙÚÛÜàáâäçèéêëìíîïñòóôöùúûüABCDEFGHIJKLMNOPQRSTUVWXYZabcdefghijklmnopqrstuvwxyz]*</re>
        <i><b/></i>
      <re>[ÀÁÂÄÇÈÉÊËÌÍÎÏÑÒÓÔÖÙÚÛÜABCDEFGHIJKLMNOPQRSTUVWXYZ][ÀÁÂÄÇÈÉÊËÌÍÎÏÑÒÓÔÖÙÚÛÜàáâäçèéêëìíîïñòóôöùúûüABCDEFGHIJKLMNOPQRSTUVWXYZabcdefghijklmnopqrstuvwxyz]*</re>
      <p>
        <l></l>
        <r><s n="np"/><s n="ant"/><s n="mf"/><s n="sg"/></r>
      </p>
    </e>
    </pardef>

  <!--        Numbers    par defs -->

<pardef n="ane__num">
  <e>       <p><l></l>          <r><s n="num"/><s n="sg"/></r></p></e>
</pardef>
<pardef n="twa__num">
  <e>       <p><l></l>          <r><s n="num"/><s n="sp"/></r></p></e>
</pardef>

<pardef n="twinty__num">
  <e>       <p><l></l>          <r></r></p><par n="twa__num"/></e>
  <e>       <p><l>-ane</l>      <r>-one</r></p><par n="twa__num"/></e>
  <e>       <p><l>-twa</l>      <r>-two</r></p><par n="twa__num"/></e>
  <e>       <p><l>-three</l>    <r>-three</r></p><par n="twa__num"/></e>
  <e>       <p><l>-fower</l>    <r>-fower</r></p><par n="twa__num"/></e>
  <e>       <p><l>-five</l>     <r>-five</r></p><par n="twa__num"/></e>
  <e>       <p><l>-sax</l>      <r>-sax</r></p><par n="twa__num"/></e>
  <e>       <p><l>-seven</l>    <r>-seven</r></p><par n="twa__num"/></e>
  <e>       <p><l>-eight</l>    <r>-eight</r></p><par n="twa__num"/></e>
  <e>       <p><l>-nine</l>     <r>-nine</r></p><par n="twa__num"/></e>
</pardef>

<pardef n="hundred__num">
  <e>       <p><l></l>          <r><s n="num"/><s n="sp"/></r></p></e>
  <e r="RL"><p><l></l>          <r><s n="n"/><s n="sg"/></r></p></e>
  <e>       <p><l>s</l>         <r><s n="n"/><s n="pl"/></r></p><par n="gen__apos"/></e>
</pardef>

<pardef n="seicont__det">
  <e>       <p><l></l>          <r><s n="adj"/></r></p></e>
  <e>       <p><l></l>          <r><s n="adv"/></r></p></e>
</pardef>


  </pardefs>

<e lm="ane">             <i>ane</i><par n="ane__num"/></e>
<e lm="wan">             <i>wan</i><par n="ane__num"/></e>
<e lm="yin">             <i>yin</i><par n="ane__num"/></e>
<e r="LR" lm="een">      <i>een</i><par n="ane__num"/></e>
<e r="LR" lm="one">      <i>one</i><par n="ane__num"/></e>
<e lm="twa">             <i>twa</i><par n="twa__num"/></e>
<e r="LR" lm="two">      <i>two</i><par n="twa__num"/></e>
<e lm="three">           <i>three</i><par n="twa__num"/></e>
<e lm="fower">           <i>fower</i><par n="twa__num"/></e>
<e lm="five">            <i>five</i><par n="twa__num"/></e>
<e lm="twinty">          <i>twinty</i><par n="twinty__num"/></e>
<e lm="fowerty">         <i>fowerty</i><par n="twinty__num"/></e>
<e lm="saxty">           <i>saxty</i><par n="twinty__num"/></e>
<e r="LR" lm="hundred">  <i>hundred</i><par n="hundred__num"/></e>
<e lm="hunner">          <i>hunner</i><par n="hundred__num"/></e>
<e lm="thoosan">         <i>thoosan</i><par n="hundred__num"/></e>
<e r="LR" lm="thoosand"> <i>thoosand</i><par n="hundred__num"/></e>
<e lm="million">         <i>million</i><par n="ane__num"/></e>
<e lm="furst">           <i>furst</i><par n="seicont__det"/></e>
<e lm="seicont">         <i>seicont</i><par n="seicont__det"/></e>
<e lm="Unitit States">   <i>Unitit<b/>States</i><par n="Unitit_States__np"/></e>
